【裁判字號】    99,訴,199
【裁判日期】    990531
【裁判案由】    毒品危害防制條例
【裁判全文】
臺灣基隆地方法院刑事判決        99年度訴字第199號
公  訴  人  臺灣基隆地方法院檢察署檢察官
被      告  甲○○
上列被告因毒品危害防制條例案件，經檢察官提起公訴（99年度
毒偵字第153號），並經本院合議庭裁定由受命法官獨任進行簡
式審判程序，判決如下：
    主      文
甲○○施用第一級毒品，累犯，處有期徒刑捌月。
扣案之第二級毒品安非他命毛重零點參柒公克（併同難以完全析
離之包裝袋壹只）均沒收銷燬之，香煙空盒壹個沒收。
    事實及理由
一、本件犯罪事實應補充：「甲○○前因施用毒品案件，經裁定
    送觀察、勒戒後，認有繼續施用毒品之傾向，復經裁定令入
    戒治處所施以強制戒治，於民國91年7月19日戒治期滿，並
    由臺灣基隆地方法院檢察署檢察官以91年度戒毒偵字第45號
    為不起訴處分確定。復因施用第一、二級毒品案件，經最高
    法院以94年度台上字第1325號各判處有期徒刑7月、5月確定
    ；另因竊盜案件，經本院以93年度簡上字第157號判處有期
    徒刑5月確定，上開2案合併應執行有期徒刑1年3月（下稱甲
    罪）。再因施用第一級毒品案件，經本院以94年度訴字第38
    1號判處有期徒刑8月確定（下稱乙罪）。甲乙2罪接續執行
    ，於96年5月1日執行完畢（構成累犯）。復因施用毒品案件
    ，經本院於96年9月19日以96年度訴字第633號判決判處有期
    徒刑8月確定（下稱丙罪）；又因施用毒品案件，經本院於
    96年12月18日以96年度訴字第919號判決判處有期徒刑7月確
    定（下稱丁罪）；另因施用毒品案件，經本院於97年3月31
    日以97年度訴字第340號判決判處有期徒刑8月確定（戊罪）
    。丙丁2罪合併定應執行為有期徒刑1年，並與戊罪接續執行
    ，於98年8月11日假釋期滿，假釋未經撤銷未執行之刑，以
    已執行論（構成累犯）。詎其猶不知悔改，復基於施用第一
    、二級毒品海洛因、甲基安非他命之犯意，於於99年2月2日
    上午9時許，在基隆市○○區○○路106之1號住處內，將第
    一、二級毒品海洛因、甲基安非他命置放於錫箔紙上以打火
    機在下方燒烤產生煙霧吸用之方式（起訴書誤載於99年2月2
    日14時許為警採尿前回溯24及96小時內某時點，在不詳地點
    ，此部分業據蒞庭檢察官當庭更正），施用第一、二級毒品
    海洛因、甲基安非他命。」、證據應補充：「被告於本院準
    備程序及審判程序之自白。」、應適用之法條應補充：「被
    告持有第一、二級毒品海洛因、安非他命係供施用，其持有
    之低度行為為施用之高度行為所吸收，均不另論罪。又被告
    以一施用行為，同時吸用第一、二級毒品海洛因、甲基安非
    他命，為想像競合犯，應從一重之施用第一級毒品罪論處。
    扣案之第二級毒品安非他命毛重0.32公克（併同難以析離之
    包裝袋1 只），為查獲之毒品（蓋無論以何種方式分離包裝
    袋與其內裝之毒品，包裝袋內均會有極微量毒品殘留，故上
    述包裝袋應整體視為查獲毒品，一併依前揭規定宣告沒收銷
    燬之，參見最高法院95年度臺上字第3739號、第7354號判決
    ），不問屬於犯人與否，應依毒品危害防制條例第18條第1
    項前段宣告沒收銷燬之。香煙空盒1個，為犯罪行為人即被
    告所有，供包裝毒品所用之物，業據被告供明在卷，依刑法
    第38條第1項第2款之規定宣告沒收。」外，餘均引用如附件
    檢察官起訴書之記載。
二、據上論斷，應依刑事訴訟法第273條之1第1項、第284條之1
    、第299條第1項前段、第310條之2、第454條第2項，毒品危
    害防制條例第10條第1項、第23條第2項、第18條第1項前段
    ，刑法第11條、第47條第1項、第55條、第38條第1項第2款
    ，判決如主文。
本案經檢察官乙○○到庭執行職務。
中    華    民    國    99    年    5     月    31    日
                  刑事第四庭法  官    何怡穎
以上正本證明與原本無異。
對於本件判決如有不服，應於收受送達後10日內，向本院提出上
訴書狀，上訴於臺灣高等法院，並按他造當事人之人數附具繕本
。
中    華    民    國    99    年    5     月    31    日
                            書記官    翁其良
附錄本案論罪科刑法條：
毒品危害防制條例第10條
施用第一級毒品者，處 6 月以上 5 年以下有期徒刑。
施用第二級毒品者，處 3 年以下有期徒刑。
附件：
臺灣基隆地方法院檢察署檢察官起訴書
                                     99年度毒偵字第153號
    被      告  甲○○  男  45歲（民國○○年○月○○日生）
                        住基隆市○○區○○路106之1號
                        國民身分證統一編號：Ｚ000000000號
上列被告因違反毒品危害防制條例案件，業經偵查終結，認為應
提起公訴，茲將犯罪事實及證據並所犯法條敘述如下：
        犯罪事實
一、甲○○前因施用毒品案件，經裁定送觀察、勒戒後，認有繼
    續施用毒品傾向，經令入戒治處所施以強制戒治，於民國91
    年7月19日戒治期滿，由本署檢察官以91年度戒毒偵字第45
    號不起訴處分書為不起訴處分確定。復因先後施用毒品案件
    ，分別經最高法院以94年度台上字第1325號、臺灣基隆地方
    法院以94年度訴字第381號判決各判處有期徒刑10月、8 月
    確定，併同竊盜另案接續執行，於民國96年5月1日期滿執行
    完畢。又因先後施用毒品案件，分別經臺灣基隆地方法院以
    96 年度訴字第633號、96年度訴字第919號及97年度訴字第
    340 號判決各判處有期徒刑8月、7月及8月確定，以上各刑
    經接續執行，於98年6月16日縮刑假釋出監，甫於98年8月11
    日期滿。甲○○分別基於施用第一級及第二級毒品之犯意，
    於99年2月2日14時許為警採尿前回溯24及96小時內某時點（
    警局時間內除外），在不詳地點，分別施用第一級毒品海洛
    因及第二級毒品甲基安非他命各1次。警方於99年2月2日13
    時40分許，在基隆市○○區○○路縣市交界處，查獲甲○○
    持有第二級毒品安非他命1包（毛重0.37公克）及香菸空盒1
    盒，經採集尿液送驗，結果呈嗎啡及甲基安非他命之陽性反
    應。
二、案經基隆市警察局第三分局報告偵辦。
        證據並所犯法條
一、訊據被告甲○○矢口否認有施用毒品之情事，惟被告尿液送
    驗結果，係呈現嗎啡及甲基安非他命陽性反應，有基隆市警
    察局第三分局偵辦毒品案件尿液檢體對照表及台灣尖端先進
    生技醫藥股份有限公司出具之濫用藥物檢驗報告（編號：
    990202號）在卷可稽。本件事證明確，被告犯行堪以認定。
二、核被告所為，係違反毒品危害防制條例第10條第1項施用第
    一級毒品罪嫌及同條第2項施用第二級毒品罪嫌。被告施用
    第二級毒品前後持有第二級毒品之低度行為，應為其施用第
    二級毒品之高度行為所吸收，不另論罪。被告於受有期徒刑
    之執行完畢後，5年內故意再犯有期徒刑以上之罪，為累犯
    ，請依刑法第47條第1項規定加重其刑。另扣案之毒品，請
    依毒品危害防制條例第18條第1項之規定宣告沒收銷燬之。
三、依毒品危害防制條例第23條第2項、刑事訴訟法第251條第 1
    項提起公訴。
    此    致
臺灣基隆地方法院
中    華    民    國    99    年    3     月    29    日
                          檢  察  官    王  亞  樵
上正本證明與原本無異
中    華    民    國    99    年    4     月    6     日
                          書  記  官    魏  書  崧
附錄所犯法條：
毒品危害防制條例第10條
施用第一級毒品者，處 6 月以上 5 年以下有期徒刑。
施用第二級毒品者，處 3 年以下有期徒刑。

司法院資訊處製作；財團法人民間司法改革基金會備份。
